臺灣新北地方法院刑事判決　　　　　 110年度審易字第1631號
公　訴　人　臺灣新北地方檢察署檢察官
被　　　告　黃獻忠




上列被告因竊盜案件，經檢察官提起公訴（110 年度偵字第1677
5 號、第22696 號），被告於本院準備程序進行中，就被訴事實
為有罪之陳述，經本院告知簡式審判程序之旨，並聽取當事人之
意見後，裁定依簡式審判程序審理，判決如下：
    主  文
黃獻忠犯如附表「罪名及宣告刑」欄所示之罪，各處如附表「罪
名及宣告刑」欄所示之刑，並分別諭知如附表編號1 、3 「沒收
」欄所示之沒收。應執行有期徒刑陸月，如易科罰金，以新臺幣
壹仟元折算壹日。
    事  實
一、黃獻忠意圖為自己不法之所有，分別為下列竊盜犯行：
  ㈠於民國110 年2 月1 日6 時13分許（起訴書誤載為「6 時20
    分許」，應予更正），騎乘車號000-0000號普通重型機車，
    行經新北市○○區○○路000 號前時，見林家妁所使用之車
    號00-0000 號自用小客貨車停放在該處且車門未上鎖，認有
    機可趁，遂以徒手開啟車門，竊取林家妁所有置於車內之背
    包1 個（內含證件、金融卡數張、現金新臺幣【下同】3 萬
    500 元【起訴書原載為「3 萬元」，業經公訴檢察官當庭更
    正】）得逞。嗣於同日6 時21分許，黃獻忠將上開竊得背包
    內之現金3 萬元取出後，前往新北市政府警察局蘆洲分局蘆
    洲派出所，向警方佯稱其在新北市蘆洲區中山二路與和平路
    口處拾獲他人遺落之背包，而將其前開竊得之背包1 個、證
    件、金融卡數張、現金500 元（均已發還林家妁）交付警方
    處理。嗣因林家妁發現遭竊，報警處理，經警調閱相關監視
    器錄影畫面後，始循線查悉上情。
  ㈡於110 年6 月26日13時5 分許，騎乘上開機車行經新北市○
    ○區○○路00號前時，見張斯傑所有之車號0000-00 號自用
    小貨車停放在該處且車門未上鎖，認有機可趁，遂以徒手開
    啟車門，竊取張斯傑所有置於車內之IPHONE XR 行動電話、
    IPHONE SE 行動電話各1 支，得手後旋即離開現場。
  ㈢於同日14時20分許，騎乘上開機車行經新北市三重區（起訴
    書誤載為「蘆洲區」，應予更正）溪尾街198 號前時，見葉
    子敬所使用之車號000-0000號自用小貨車停放在該處且車門
    未上鎖，認有機可趁，遂以徒手開啟車門，竊取葉子敬所有
    置於車內背包裡之現金9,000 元、IPHONE 6S 行動電話1 支
    ，得手後旋即離開現場。嗣經張斯傑、葉子敬發現遭竊，報
    警處理，經警調閱相關監視器錄影畫面後，於同日15時許，
    在新北市○○區○○路000 巷0 號前查獲騎乘上開機車之黃
    獻忠，並當場扣得張斯傑遭竊之IPHONE XR 行動電話、IPHO
    NE SE 行動電話、葉子敬遭竊之IPHONE 6S 行動電話各1 支
    （已分別發還張斯傑、葉子敬）、現金4 萬6,289 元（內含
    葉子敬遭竊之現金9,000 元），而查悉上情。
二、案經林家妁、葉子敬訴由新北市政府警察局蘆洲分局報告及
    張斯傑訴由臺灣新北地方檢察署檢察官偵查起訴。
    理  由
一、按除被告所犯為死刑、無期徒刑、最輕本刑為3 年以上有期
    徒刑之罪或高等法院管轄第一審案件者外，於第一次審判期
    日前之準備程序進行中，被告先就被訴事實為有罪之陳述時
    ，審判長得告知被告簡式審判程序之旨，並聽取當事人、代
    理人、辯護人及輔佐人之意見後，裁定進行簡式審判程序，
    刑事訴訟法第273 條之1 第1 項定有明文。經核本件被告所
    犯係死刑、無期徒刑、最輕本刑為3 年以上有期徒刑以外之
    罪，其於準備程序中就被訴之事實為有罪陳述，經法官告知
    簡式審判程序之旨，並聽取公訴人及被告之意見後，本院爰
    依首揭規定，裁定改依簡式審判程序進行審理，合先敘明。
二、上揭犯罪事實，業據被告黃獻忠於警詢、偵查及本院審理時
    均坦承不諱，核與證人即告訴人林家妁、張斯傑、葉子敬於
    警詢及偵查中證述之情節相符，復有110 年2 月1 日監視器
    錄影畫面翻拍照片45張、現場照片6 張、被告在蘆洲派出所
    所留個人資料字條照片1 張、警員職務報告1 份、監視器錄
    影光碟1 片（事實一、㈠部分，見110 年度偵字第16775 號
    偵查卷【下稱偵一卷】第13頁至第38頁、第40頁及證物袋）
    ；自願受搜索同意書、新北市政府警察局蘆洲分局搜索扣押
    筆錄、扣押物品目錄表各1 份、贓物認領保管單2 份、現場
    照片2 張、監視器錄影畫面翻拍照片16張、查獲情形暨扣案
    物照片16張、車號000-0000號機車車輛詳細資料報表1 份（
    事實一、㈡、㈢部分，見110 年度偵字第22696 號偵查卷【
    下稱偵二卷】第19頁至第22頁、第26頁至第45頁）附卷可資
    佐證，足認被告前揭自白均與事實相符，應堪採信。本案事
    證明確，被告上開犯行均堪認定，應予依法論科。
三、論罪科刑：
  ㈠核被告如事實欄一、㈠至㈢所為，均係犯刑法第320 條第1
    項之竊盜罪。
  ㈡被告所犯上開3 次竊盜罪，犯意各別，行為互殊，應予分論
    併罰。
  ㈢被告前①因施用毒品案件，經本院以101 年度訴字第288 號
    判處有期徒刑8 月、4 月確定；②因施用毒品案件，經本院
    以101 年度簡字第3581號判處有期徒刑4 月確定；③因竊盜
    案件，經本院以101 年度易字第1492號判處有期徒刑7 月（
    共2 罪）、4 月、3 月確定；上開①至③案之罪刑嗣經本院
    以101 年度聲字第4615號裁定應執行有期徒刑2 年4 月確定
    ；④因竊盜案件，經本院以101 年度易字第2276號判處有期
    徒刑8 月、3 月確定；⑤因竊盜案件，經本院以101 年度易
    字第2984號判處有期徒刑9 月確定；上開④、⑤案之罪刑嗣
    經本院以102 年度聲字第1583號裁定應執行有期徒刑1 年6
    月確定，經與前開應執行之有期徒刑2 年4 月接續執行，於
    104 年6 月4 日縮刑假釋出監並付保護管束，於105 年2 月
    12日保護管束期滿未經撤銷假釋，未執行之刑視為執行完畢
    等情，有臺灣高等法院被告前案紀錄表1 份在卷可佐，其於
    徒刑執行完畢後5 年之內，故意再犯事實欄一、㈠所示有期
    徒刑以上之罪，為累犯，應依刑法第47條第1 項之規定加重
    其刑。又本案依被告之犯罪情節及其素行綜合以觀（見前開
    被告前案紀錄表），並無應予量處最低法定本刑之情形，則
    依累犯規定加重其刑，尚不至於發生罪刑不相當之情形，而
    與司法院釋字第775 號解釋意旨無違。公訴意旨認被告如事
    實欄一、㈡、㈢所示犯行（犯罪時間距前案執畢日已逾5 年
    ）亦皆為累犯云云，容有誤會，附此敘明。
  ㈣爰審酌被告前已有多次竊盜前科紀錄（參前開被告前案紀錄
    表），仍不思循正當途徑獲取財物，再犯本案多次竊盜犯行
    ，顯然欠缺尊重他人財產權之法治觀念，所為應予非難，兼
    衡其犯罪之動機、目的、手段、所竊財物之種類、價值數額
    、犯後坦承犯行之態度，及高中肄業之智識程度，自陳入監
    前從事油漆工，經濟狀況不佳、離婚、毋須撫養他人之生活
    狀況（見被告個人戶籍資料、偵二卷第11頁之被告調查筆錄
    受詢問人欄、本院卷第80頁）等一切情狀，分別量處如附表
    「罪名及宣告刑」欄所示之刑，並均諭知易科罰金之折算標
    準，另定其應執行如主文所示之刑及諭知易科罰金之折算標
    準。
四、沒收：
  ㈠被告事實欄一、㈠犯行所竊得之現金3 萬元，屬被告該次犯
    行之犯罪所得，未據扣案，且未實際合法發還或賠償告訴人
    林家妁，宣告沒收亦無過苛、欠缺刑法上之重要性、犯罪所
    得價值低微，或為維持受宣告人生活條件之必要等情形，自
    應依刑法第38條之1 第1 項前段規定宣告沒收，並依同條第
    3 項規定諭知於全部或一部不能沒收或不宜執行沒收時，追
    徵其價額。
  ㈡被告於110 年6 月26日為警查扣現金中之9,000 元，係其事
    實欄一、㈢犯行所竊得之現金一節，業據被告於本院審理時
    供述明確（見本院卷第69頁），屬其此部分犯行之犯罪所得
    ，未實際合法發還或賠償告訴人葉子敬，宣告沒收亦無過苛
    、欠缺刑法上之重要性、犯罪所得價值低微，或為維持受宣
    告人生活條件之必要等情形，自應依刑法第38條之1 第1 項
    前段規定宣告沒收。
  ㈢被告事實欄一、㈠犯行所竊得之背包1 個、證件暨金融卡數
    張、現金500 元；事實欄一、㈡犯行所竊得之IPHONE XR 行
    動電話、IPHONE SE 行動電話各1 支；事實欄一、㈢犯行所
    竊得之IPHONE 6S 行動電話1 支，皆已扣案並分別發還告訴
    人林家妁、張斯傑、葉子敬一節，有贓物認領保管單2 份、
    本院電話聯絡紀錄1 份可參（見偵二卷第26頁、第27頁、本
    院卷第63頁），爰均依刑法第38條之1 第5 項規定不予宣告
    沒收。
  ㈣按沒收物、追徵財產，於裁判確定後1 年內，由權利人聲請
    發還者，或因犯罪而得行使債權請求權之人已取得執行名義
    者聲請給付，除應破毀或廢棄者外，檢察官應發還或給付之
    ；其已變價者，應給與變價所得之價金，刑事訴訟法第473
    條第1 項定有明文。是告訴人林家妁、葉子敬自得於本案判
    決確定後1 年內，向執行檢察官就已執行沒收財物聲請發還
    或給付，附此敘明。
據上論斷，應依刑事訴訟法第273 條之1 第1 項、第299 條第1
項前段，判決如主文。
本案經檢察官江祐丞提起公訴，檢察官林亭妤到庭執行職務。
中    華    民    國  110     年    11    月    19    日
                  刑事第二十三庭  法  官  藍海凝
上列正本證明與原本無異。
如不服本判決，應於判決送達後20日內敘明上訴理由，向本院提
出上訴狀 (應附繕本) ，上訴於臺灣高等法院。其未敘述上訴理
由者，應於上訴期間屆滿後20日內向本院補提理由書「切勿逕送
上級法院」。
                                  書記官  羅婉嘉
中    華    民    國   110    年    11    月    23    日
附錄本案論罪科刑法條全文：
中華民國刑法第320 條
意圖為自己或第三人不法之所有，而竊取他人之動產者，為竊盜
罪，處5 年以下有期徒刑、拘役或50萬元以下罰金。
意圖為自己或第三人不法之利益，而竊佔他人之不動產者，依前
項之規定處斷。
前二項之未遂犯罰之。
 
〈附表〉
┌──┬────────┬────────────┬────────────────┐
│編號│犯罪事實        │罪名及宣告刑            │沒收                            │
├──┼────────┼────────────┼────────────────┤
│ 1  │事實欄一、㈠部分│黃獻忠竊盜，累犯，處有期│未扣案之犯罪所得新臺幣參萬元沒收│
│    │                │徒刑肆月，如易科罰金，以│，於全部或一部不能沒收或不宜執行│
│    │                │新臺幣壹仟元折算壹日。  │沒收時，追徵其價額。            │
├──┼────────┼────────────┼────────────────┤
│ 2  │事實欄一、㈡部分│黃獻忠竊盜，處有期徒刑貳│無。                            │
│    │                │月，如易科罰金，以新臺幣│                                │
│    │                │壹仟元折算壹日。        │                                │
├──┼────────┼────────────┼────────────────┤
│ 3  │事實欄一、㈢部分│黃獻忠竊盜，處有期徒刑參│扣案之犯罪所得新臺幣玖仟元沒收。│
│    │                │月，如易科罰金，以新臺幣│                                │
│    │                │壹仟元折算壹日。        │                                │
└──┴────────┴────────────┴────────────────┘